<?xml version='1.0' encoding='utf-8'?>
<verb default="éirnigh" disambig="">
  <verbalNoun default="éirniú" />
  <verbalAdjective default="éirnithe" />
  <tenseForm default="éirnigh" tense="Past" dependency="Indep" person="Base" />
  <tenseForm default="éirníomar" tense="Past" dependency="Indep" person="Pl1" />
  <tenseForm default="éirníodar" tense="Past" dependency="Indep" person="Pl3" />
  <tenseForm default="éirníodh" tense="Past" dependency="Indep" person="Auto" />
  <tenseForm default="éirnigh" tense="Past" dependency="Dep" person="Base" />
  <tenseForm default="éirníomar" tense="Past" dependency="Dep" person="Pl1" />
  <tenseForm default="éirníodar" tense="Past" dependency="Dep" person="Pl3" />
  <tenseForm default="éirníodh" tense="Past" dependency="Dep" person="Auto" />
  <tenseForm default="éirníodh" tense="PastCont" dependency="Indep" person="Base" />
  <tenseForm default="éirnínn" tense="PastCont" dependency="Indep" person="Sg1" />
  <tenseForm default="éirníteá" tense="PastCont" dependency="Indep" person="Sg2" />
  <tenseForm default="éirnímis" tense="PastCont" dependency="Indep" person="Pl1" />
  <tenseForm default="éirnídís" tense="PastCont" dependency="Indep" person="Pl3" />
  <tenseForm default="éirnítí" tense="PastCont" dependency="Indep" person="Auto" />
  <tenseForm default="éirníodh" tense="PastCont" dependency="Dep" person="Base" />
  <tenseForm default="éirnínn" tense="PastCont" dependency="Dep" person="Sg1" />
  <tenseForm default="éirníteá" tense="PastCont" dependency="Dep" person="Sg2" />
  <tenseForm default="éirnímis" tense="PastCont" dependency="Dep" person="Pl1" />
  <tenseForm default="éirnídís" tense="PastCont" dependency="Dep" person="Pl3" />
  <tenseForm default="éirnítí" tense="PastCont" dependency="Dep" person="Auto" />
  <tenseForm default="éirníonn" tense="PresCont" dependency="Indep" person="Base" />
  <tenseForm default="éirním" tense="PresCont" dependency="Indep" person="Sg1" />
  <tenseForm default="éirnímid" tense="PresCont" dependency="Indep" person="Pl1" />
  <tenseForm default="éirnítear" tense="PresCont" dependency="Indep" person="Auto" />
  <tenseForm default="éirníonn" tense="PresCont" dependency="Dep" person="Base" />
  <tenseForm default="éirním" tense="PresCont" dependency="Dep" person="Sg1" />
  <tenseForm default="éirnímid" tense="PresCont" dependency="Dep" person="Pl1" />
  <tenseForm default="éirnítear" tense="PresCont" dependency="Dep" person="Auto" />
  <tenseForm default="éirneoidh" tense="Fut" dependency="Indep" person="Base" />
  <tenseForm default="éirneoimid" tense="Fut" dependency="Indep" person="Pl1" />
  <tenseForm default="éirneofar" tense="Fut" dependency="Indep" person="Auto" />
  <tenseForm default="éirneoidh" tense="Fut" dependency="Dep" person="Base" />
  <tenseForm default="éirneoimid" tense="Fut" dependency="Dep" person="Pl1" />
  <tenseForm default="éirneofar" tense="Fut" dependency="Dep" person="Auto" />
  <tenseForm default="éirneodh" tense="Cond" dependency="Indep" person="Base" />
  <tenseForm default="éirneoinn" tense="Cond" dependency="Indep" person="Sg1" />
  <tenseForm default="éirneofá" tense="Cond" dependency="Indep" person="Sg2" />
  <tenseForm default="éirneoimis" tense="Cond" dependency="Indep" person="Pl1" />
  <tenseForm default="éirneoidís" tense="Cond" dependency="Indep" person="Pl3" />
  <tenseForm default="éirneofaí" tense="Cond" dependency="Indep" person="Auto" />
  <tenseForm default="éirneodh" tense="Cond" dependency="Dep" person="Base" />
  <tenseForm default="éirneoinn" tense="Cond" dependency="Dep" person="Sg1" />
  <tenseForm default="éirneofá" tense="Cond" dependency="Dep" person="Sg2" />
  <tenseForm default="éirneoimis" tense="Cond" dependency="Dep" person="Pl1" />
  <tenseForm default="éirneoidís" tense="Cond" dependency="Dep" person="Pl3" />
  <tenseForm default="éirneofaí" tense="Cond" dependency="Dep" person="Auto" />
  <moodForm default="éirníodh" mood="Imper" person="Base" />
  <moodForm default="éirním" mood="Imper" person="Sg1" />
  <moodForm default="éirnigh" mood="Imper" person="Sg2" />
  <moodForm default="éirnímis" mood="Imper" person="Pl1" />
  <moodForm default="éirnígí" mood="Imper" person="Pl2" />
  <moodForm default="éirnídís" mood="Imper" person="Pl3" />
  <moodForm default="éirnítear" mood="Imper" person="Auto" />
  <moodForm default="éirní" mood="Subj" person="Base" />
  <moodForm default="éirnímid" mood="Subj" person="Pl1" />
  <moodForm default="éirnítear" mood="Subj" person="Auto" />
</verb>
